【裁判字號】    98,聲再,199
【裁判日期】    981030
【裁判案由】    聲請再審
【裁判全文】
臺灣高等法院臺中分院刑事裁定         98年度聲再字第199號
再審聲請人
即受判決人  甲○○（原名陳州文.
                    1
上列聲請人因背信等案件，對於本院九十七年度上訴字第四三二
號中華民國九十八年九月十六日確定判決（原審案號：臺灣彰化
地方法院九十六年度訴字第三四九號；偵查案號：臺灣彰化地方
法院檢察署九十五年度他字第二九九號）聲請再審，本院裁定如
下：
    主  文
再審之聲請駁回。
    理  由
一、本件再審聲請人即受判決人甲○○（以下簡稱為聲請人）之
    聲請再審意旨，如後附刑事聲請再審狀之記載。
二、按不得上訴於第三審法院之案件，除刑事訴訟法第四百二十
    條規定外，其經第二審確定之有罪判決，如就足生影響於判
    決之重要證據漏未審酌者，得為受判決人之利益，聲請再審
    ，此於刑事訴訟法第四百二十一條固有明文。惟所謂「足生
    影響於判決之重要證據漏未審酌」，係指當事人於第二審法
    院判決前所提出之證據，足以影響、變更判決結果，而法院
    漏未審酌而言。如第二審判決前所提出之證據，經第二審法
    院依調查之結果，本於論理法則、經驗法則，取捨證據後，
    認定事實者，則不包括之。又既謂「足以影響於判決之重要
    證據漏未審酌」，自必該證據已經提出，卻漏未審酌，且該
    證據確為真實，而足以據以認定受判決人應受無罪、免訴、
    或輕於原審所認定罪名之情形始足當之。另對法院本於論理
    法則、經驗法則，取捨證據而認定事實之爭議，亦非所謂之
    「重要證據漏未審酌」。經查：
（一）本件聲請人有於民國（下同）九十四年十月三十一日、九
      十四年十二月一日、九十五年一月六日分別繳納本息，及
      又於九十五年一月二十日繳清剩餘本息之事實，業經原判
      決於理由欄二之（四）部分詳為論述，並說明何以不足採
      為有利聲請人之認定之理由，此部分顯非漏未審酌之證據
      。
（二）本院原確定判決之理由欄二之（二）部分，雖有論述「稽
      之曾羚卉全權委任被告替其處理債務整合相關事宜，並交
      付如附表１所示物件予被告，．．．為曾羚卉、被告所均
      直承」等語；但本院原確定判決之理由欄二之（三）部分
      ，亦已對聲請人於該案辯稱：其所提領之二十九萬元，係
      要作資金缺口云云，詳述何以認為不足採信，及另又論述
      曾羚卉此部分證詞（即未同意聲請人提領上開二十九萬元
      ）何以堪以採信之理由。聲請人就此部分，係對本院原確
      定判決取捨證據而認定事實之爭議，並非所謂之「重要證
      據漏未審酌」。
（三）另關於曾羚卉曾於九十四年九月七日傳發簡訊給本件聲請
      人，及又於九十四年十月二十七日再轉傳萬泰商業銀行之
      簡訊給本件聲請人，以上事實亦有經本院原確定判決予以
      認定，並於上開判決之理由欄二之（二）部分，論述何以
      不能據此而為有利聲請人之認定之理由。聲請人主張此係
      該確定判決漏未審酌之證據，尚與事實不符。聲請人就此
      部分，亦係對本院原確定判決取捨證據而認定事實之爭議
      ，亦非所謂之「重要證據漏未審酌」。
三、綜上理由，本件聲請人提起本件再審之聲請，核無理由，應
    予駁回。
四、據上論斷，應依刑事訴訟法第四百三十四條第一項裁定如主
    文。
中    華    民    國    98    年    10    月    30    日
            刑事第三庭   審判長法  官   王  增  瑜
                               法  官   胡  忠  文
                               法  官   廖  柏  基
以上正本證明與原本無異。
不得抗告。
                               書記官   曾  煜  智
中    華    民    國    98    年    10    月    30    日


司法院資訊處製作；財團法人民間司法改革基金會備份。
